【裁判字號】    92,易,457
【裁判日期】    920721
【裁判案由】    竊盜等
【裁判全文】
臺灣屏東地方法院刑事判決                          九十二年度易字第四五七號
    公  訴  人  臺灣屏東地方法院檢察署檢察官
    被      告  甲○○
右列被告因竊盜等案件，經檢察官提起公訴（九十一年度偵字第五九六六號、九十二
年度偵字第一三五二號），本院判決如左：
    主  文
甲○○攜帶兇器竊盜，處有期徒刑捌月；又後備軍人意圖避免臨時召集，居住處所遷
移，無故不依規定申報，致使召集令無法送達，處有期徒刑月。應執行有期徒刑拾
月。
    事  實
一、甲○○曾因違反毒品危害防制條案件，經本院於民國八十八年九月十八日及九十
    年三月十九日以八十八年度潮簡字第二一二號、八十九年度易字第六三八號分別
    判處有期徒刑六月、八月確定，並於九十年五月十六日入監服刑，甫於九十一年
    八月二十三日縮短刑期假釋出獄，嗣因違反保護管束情節重大，經法院撤銷假釋
    （未構成累犯），竟不知悔改，基於意圖為自己不法所有之犯意，於九十一年九
    月二十六日二十二時三十分許，在屏東縣東港鎮○○路中正市場前，以自備所有
    客觀上可供兇器使用之螺絲起子及鐵鎚各一把（均未扣案），以破壞鑰匙孔之方
    式，竊取王玲琴所有車號ＷＰＲ－五五二號輕機車一部，得手後為逃避警方追緝
    遂將車牌拆下丟棄。嗣於九十一年十月十三日十三時許，將該車借予不知情之陳
    燕妏使用，嗣陳燕妏於同日十四時五十分許，騎乘該車行經屏東縣林邊鄉○○路
    一○七號前為警查獲，始知上情。
二、甲○○明知其係屏東縣後備司令部所轄管理之回役臨時召集應召員，原設籍於屏
    東縣琉球鄉○○村○鄰○○路四之二八號，竟意圖避免回役臨時召集之意圖，於
    九十一年八月二十三日出獄後，遷離上開住所搬至屏東縣東港鎮○○路三五八號
    居住，而未依規定申報其變更後之居住所，致使屏東縣後備司令部所核發指定其
    應於九十一年十月二十一日上午八時，前往高雄縣旗山鎮○○○路二二九之十號
    之嶺口營區報到之編號○五三九號回役臨時召集令無法送達。
三、案經屏東縣警察局東港分局報告臺灣屏東地方法院檢察署檢察官偵查起訴。
    理  由
一、右揭事實一部分，業據被告甲○○於本院審理中坦承不諱，並與被害人王玲琴於
    警訊中指述遭竊之情節相符，復經證人黃明仲及陳燕妏分別於警訊、偵查中及本
    院審理中所證述情節一致，且有贓物領據、車牌竊盜、車牌失竊資料個別查詢報
    表－查詢車輛認可資料各一紙、查獲機車失竊相片及查獲現場照片各三張附卷可
    佐。足見被告自白與事實相符。本件事證明確，被告犯行洵堪認定。
二、右揭事實二部分，業據被告甲○○於本院審理中坦承不諱，且有屏東縣警察局東
    港分局琉球派出所員警蔡仁傑之報告書、有屏東縣後備司令部妨害兵役報告書、
    團管區列管後備軍人行方不明、屏東縣後備司令部列管後備軍人遷出未報移送法
    辦年籍表、未受領之臨時召集令、戶籍謄本及屏東縣後備司令部九十二年四月二
    十八日嵐信字第○九二○○○二一一○號函各一紙附卷供憑。本件事證明確，被
    告犯行堪予認定。
三、查被告持以竊盜之螺絲起子及鐵鎚各一把，質地堅硬，有持以行兇之可能，客觀
    上足認對人之身體、生命具危險性，顯可供兇器使用。核被告甲○○就事實欄一
    部分所為，係犯刑法第三百二十一條第一項第三款之攜帶兇器竊盜罪。公訴人認
    係犯刑法第三百二十條之竊盜罪，尚有未洽，起訴法條應予變更。就事實欄二部
    分所為，係犯妨害兵役治罪條例第十條第三項、第一項第三款之罪，應依同條例
    第五條之規定科刑。又妨害兵役治罪條例已於九十一年六月二十六日修正公布施
    行，並自九十一年六月二十八日起生效，本件自應依修正後新法論科，公訴意旨
    認為應依修正前之妨害兵役治罪條例第十條第三項、第一項第三款之罪，論以依
    同條例第六條第二項科刑，尚有未洽，併此敘明。被告所犯上開二罪，犯意各別
    ，罪名有異，應予分論併罰。爰審酌被告有多次施用毒品前科，素行不佳，為供
    渠代步使用，竟竊取他人機車，但事後已發還被害人、其未依規定申報其變更後
    之居住所，致臨時召集令無法送達，犯後坦承犯行態度良好等一切情狀，分別量
    處如主文所示之刑，並合併定其應執行之刑，以資懲儆。至於被告所有用以竊取
    機車使用之螺絲起子及鐵鎚各一把，因未扣案，且被告供述業經丟棄，復無證據
    證明仍然存在，為避免將來執行困難，爰不另為沒收之諭知，併此敘明。
據上論斷，應依刑事訴訟法第二百九十九條第一項前段、第三百條，妨害兵役治罪條
例第十條第三項、第一項第三款、第五條，刑法第十一條前段、第三百二十一條第一
項第三款、第五十條第五款，判決如主文。
中      華      民      國    九十二    年      七      月    二十一    日
                                臺灣屏東地方法院刑事第五庭
                                    法  官   楊萬益
右正本證明與原本無異。
如不服本判決應於收受本判決送達後十日內向本院提出上訴書狀，其未敘述上訴理由
者，並得於提起上訴後十日內向本院補提理由書狀（均須按他造當事人之人數附繕本
 ）「切勿逕送上級法院」
                                    書記官   呂坤宗
中    華    民    國     九十二      年      七      月      二十五     日
附錄本判決論罪科刑法條：
中華民國刑法第三百二十一條
犯竊盜罪而有左列情形之一者，處六月以上、五年以下有期徒刑：
一  於夜間侵入住宅或有人居住之建築物、船艦或隱匿其內而犯之者。
二  毀越門扇、牆垣或其他安全設備而犯之者。
三  攜帶兇器而犯之者。
四  結夥三人以上而犯之者。
五  乘火災、水災或其他災害之際而犯之者。
六  在車站或埠頭而犯之者。
前項之未遂犯罰之。
妨害兵役治罪條例第十條
後備軍人意圖避免召集處理有下列行為之一者，處一年以下有期徒刑、拘
役或科新臺幣九萬元以下罰金：
一  離營歸鄉無故不依規定報到，或重複申報戶籍者。
二  拒絕依規定調查，或體格檢查不到者。
三  居住處所遷移，無故不依規定申報者。
國民兵犯前項第三款之罪者，處六月以下有期徒刑、拘役或科新臺幣三萬
元以下罰金。
後備軍人犯第一項之罪或國民兵犯前項之罪，致使召集令無法送達者，以
意圖避免召集論；分別依第五條或第六條科刑。
妨害兵役治罪條例第五條
意圖避免動員召集或臨時召集，而有下列行為之一者，處五年以下有期徒
刑：
一  捏造免役、除役、轉役、緩召、逐次召集或儘後召集原因者。
二  毀傷身體者。
三  緩召、逐次召集或儘後召集原因消滅後，無故逾三十日未自動申報者
    。
四  拒絕接受召集令者。
五  應受召集，無故逾入營期限二日者。
六  使人頂替本人應召者。


司法院資訊處製作；財團法人民間司法改革基金會備份。
